【裁判字號】    99,消債清,116
【裁判日期】    990819
【裁判案由】    清算事件
【裁判全文】
臺灣板橋地方法院民事裁定           99年度消債清字第116號
聲  請  人  甲○○
代  理  人  高琮程律師
上列聲請人因消費者債務清理事件，聲請清算，本院裁定如下：
    主  文
債務人甲○○自中華民國九十九年八月十九日下午四時起開始清
算程式。
本件命由司法事務官進行清算程式。
    理  由
一、按法院開始清算程式之裁定，應載明其年、月、日、時，並
    即時發生效力。次按法院裁定開始更生或清算程式後，得命
    司法事務官進行更生或清算程式，必要時得選任律師、會計
    師或其他適當之自然人或法人為監督人或管理人，消費者債
    務清理條例（下稱消債條例）第83條第1項、第16條第1項定
    有明文。
二、本件聲請人主張：其因有不能清償情事，於消債條例施行後
    ，曾與最大債權金融機構達成每期清償新臺幣（下同）1 萬
    6,622 元之分期還款協議，惟聲請人無固定工作，僅靠打零
    工過活，收入不固定，每月僅收入2萬元，需付房租1萬元、
    、膳食費5,000元、交通費1,500元、國民年金660 元、健保
    費660元、水費200元、電費550元、電話費1,000元、瓦斯費
    500元，共約2萬元，已無剩餘款項可供還款。申請協商時因
    擔心若不同意還款條件，則每月須償還4 萬餘元，更無法負
    擔，迫於無奈而答應。協商成立後，聲請人盡力請求好友資
    助，以便履行，然至99年1 月，實已無法再籌措到還款金額
    ，因而違約，情非得已，實屬不可歸於己之事由致履行協商
    方案有重大困難，爰聲請清算等語。
三、經查，聲請人主張之上開事實，業據其提出財產及收入狀況
    說明書、債權人清冊、前置協商機制協議書、臺灣臺北地方
    法院98年度消債核字第18337 號民事裁定、全國財產稅總歸
    戶財產查詢清單、臺北縣政府稅捐稽徵處97年度、財政部臺
    灣省北區國稅局98年度綜合所得稅各類所得資料清單、財團
    法人金融聯合徵信中心當事人綜合信用報告、戶籍謄本、勞
    工保險被保險人投保資料表（明細）、收入來源說明、合作
    金庫銀行、臺灣新光銀行、台新國際商業銀行、華南商業銀
    行活期儲蓄存款存摺、寶島商業銀行活期存款存摺等件為證
    。雖聲請人於消債條例施行後，曾與各債權人就無擔保債權
    成立協商，約定自98年8月起，分96期，按月償還1萬6,622
    元，依各債權銀行債權金額比例清償各項債務，至全部清償
    為止，聲請人依約還款5期，於99年2月報送毀諾等情，有花
    旗（台灣）商業銀行99年8月3日暨聲請人99年8月6日民事陳
    報狀在卷可稽。惟聲請人月平均收入約2萬3,867元，亦據花
    旗（台灣）商業銀行陳報明確，而聲請人居住於臺北縣，依
    內政部所公告98年度臺北縣低收入戶每人每月最低生活費用
    為10,792元，其上開收入於依協商履行後，顯已無法維持生
    活必要支出，則聲請人主張因有不可歸責於己之事由，致履
    行原協商條件有重大困難，應堪採信。此外，又查無聲請人
    有消債條例第6條第3項、第8條或第82條第2項所定駁回清算
    聲請之事由存在，則聲請人聲請清算，洵屬有據，爰裁定如
    主文。
中    華    民    國    99    年    8     月    19    日
                  民事第二庭法  官  連士綱
上為正本係照原本作成
本件不得抗告
本裁定已於99年8月19日下午4時公告。
中    華    民    國    99    年    8     月    19    日
                            書記官  吳俞玲

司法院資訊處製作；財團法人民間司法改革基金會備份。
